# 请教陈版主，收购少数股东股权，发生的律师费评估费等费用计入什么科目

提问人：kaiyan 时间：2020-11-17 10:19:57
问题 1 ：发生的律师费审计费评估费计入什么科目？
问题 2 ：费用已经支付，但是收购尚未完成，可能要跨年，如果是计入管理费用，什么时候计入，是支付的时候一次性计入还是收购完成后计入？还是别的方法？

回答人：chenyiwei
此类中介费用不论收购是否成功，都需要发生和支付，故不属于权益性交易的“交易费用”，应在发生时直接计入管理费用处理。